【裁判字號】    91,上訴,2078
【裁判日期】    920130
【裁判案由】    違反槍砲彈藥刀械管制條例等
【裁判全文】
臺灣高等法院高雄分院刑事判決                  九十一年度上訴字第二七八號
    上  訴  人
    即  被  告    乙○○    男.
    指定辯護人  本院公設辯護人  李佩娟
右上訴人因違反槍砲彈藥刀械管制條例案件，不服臺灣屏東地方法院九十一年度訴字
第六二八號中華民國九十一年十一月十九日第一審判決（起訴案號：臺灣屏東地方法
院檢察署九十一年度偵字第四三五六號），提起上訴，本院判決如左：
      主  文
原判決撤銷。
乙○○未經許可，寄藏手槍，累犯，處有期徒刑伍年貳月，併科罰金新臺幣拾萬元，
罰金如易服勞役，以參佰元即新臺幣玖佰元折算壹日；扣案之制式九二貝瑞塔半自動
手槍 (槍枝管制編號0000000000)壹枝、制式子彈 (口徑９ｍｍ)貳顆，均
沒收。又以加害生命、身體之事，恐嚇他人致生危害於安全，處有期徒刑伍月。應執
行有期徒刑伍年肆月，併科罰金新臺幣拾萬元，罰金如易服勞役，以參佰元即新臺幣
玖佰元折算壹日；扣案之制式九二貝瑞塔半自動手槍 (槍枝管制編號0000000
000)壹枝、制式子彈 (口徑９ｍｍ)貳顆，均沒收。
      事  實
一、乙○○於民國（以下同）八十二年間曾犯侵占罪，經本院判處有期徒刑四月，於
    民國八十三年十一月卅日執行完畢（前科紀錄表誤載為八十六年十一月卅日執行
    完畢），猶不知悔改，復於八十六年間，受友人柯松村 (業於八十九年間死亡)
    之託，未經許可，將柯松村交付之制式九二貝瑞塔半自動手槍一支 (槍枝管制編
    號0000000000)、制式子彈七顆，藏放在屏東市○○里○○街一之十
    號空屋內。嗣乙○○因積欠甲○○借款，遭甲○○催討，心生不滿，遂另起恐嚇
    之犯意，於九十一年七月五日四時五十分許，持上開槍彈至甲○○位於屏東縣萬
    丹鄉○○村○○路住處，朝甲○○綁在門前之狼犬開射三槍致死 (毀損部份未據
    告訴)，再對空鳴放二槍，並對甲○○之妻李張麗敏恫嚇稱：嫂子，一哥到我家
    向我討錢，害我被父親罵，我很不爽，叫一哥出來，我要知道他是叫誰去討錢，
    我要去找那個人等語，致李張麗敏及甲○○生心畏懼，而生危害於安全。嗣於九
    十一年七月五日十二時三十分，乙○○自動向警方投案，並帶同警方人員前往屏
    東市○○里○○街一之十號空屋起出前開手槍一支及剩餘之二顆子彈。
二、案經屏東縣警察局屏東分局移送臺灣屏東地方法院檢察署檢察官偵查起訴。
      理  由
一、訊之上訴人乙○○對於右揭寄藏槍彈及將狼犬開射三槍致死，再對空鳴放二槍之
    恐嚇之犯行皆已坦認屬實，核與被害人甲○○及李張麗敏指訴相符，並有扣案之
    手槍、子彈及遺留於甲○○住處前之空彈殼五顆、彈頭一顆、照片十八幀在卷可
    資參佐。又上開扣案之槍彈及空彈殼、彈頭，經送鑑定，認手槍一枝，係義大利
    製ＢＥＲＥＴＴＡ廠92ＦＳ型口徑９ｍｍ制式半自動手槍，機械性能良好，可擊
    發子彈，認具殺傷力；子彈二顆，均係口徑９ｍｍ制式子彈，均具殺傷力；彈殼
    五顆及彈頭一顆，經與送鑑槍枝試射之彈殼、彈頭比對結果，其紋痕特徵均合
    ，認均係由該槍所擊發，此有內政部警政署刑事警察局刑鑑字第○九一○一九一
    七一五號槍彈鑑定書一份在卷為憑，又上訴人乙○○將被害人家門口之狼犬開槍
    射殺致並對空鳴放二槍，本寓有恐嚇之意，上訴人乙○○自白核與事實相符，事
    證明確，其犯行已堪認定。
二、上訴人乙○○寄藏槍彈之行為，核係犯槍砲彈藥刀械管制條例第七條第四項、第
    十二條第四項之罪；上訴人乙○○恐嚇他人之行為，係犯刑法第三百零五條之罪
    。上訴人乙○○以一寄藏行為，同時寄藏手槍及子彈，觸犯構成要件不同之罪名
    ，為想像競合犯，應從一重之未經許可無故寄藏槍砲罪論處；又上訴人乙○○一
    行為恐嚇甲○○及其妻李張麗敏二人，此部分亦為一行為觸犯數罪名，應以想像
    競合犯論以一罪。上訴人乙○○所犯上開二罪間，犯意各別，行為不同，應分論
    併罰。公訴人雖認上訴人乙○○所犯上開二罪間，有方法結果之牽連關係，惟按
    未經許可持有槍、彈罪，其持有之繼續為行為之繼續，至持有行為終了時均論為
    一罪，不得割裂。若以之犯他罪，兩罪間之關係如何，端視開始持有之原因為斷
    ，如早已非法持有槍彈，後另起意犯罪；或意圖犯甲罪而持有槍、彈，卻持以犯
    乙罪，均應以數罪併罰論處，必因意圖犯某罪而持有槍、彈，後果以之犯該罪，
    兩罪間始有牽連犯之適用，此有最高法院八十五年度台上字第三七三四號判決可
    資參照。上訴人乙○○受託寄藏槍彈之時間為八十六年間，與其於九十一實施恐
    嚇犯行，時間間隔有數年之久，難認其於寄藏行為之始，即有為恐嚇犯行之意，
    是公訴人認上開兩罪間有牽連犯之關係，尚有未洽。又上訴人於八十二年間曾犯
    侵占罪，經本院判處有期徒刑四月，於八十三年十一月三十日執行完畢，有卷附
    被告全國前案紀錄表可按，其受有期徒刑之執行完畢後，五年以內再犯寄藏槍彈
    罪，所犯為有期徒刑以上之罪，為累犯，此部分依法加重其刑。
三、原審予以論科，固非無見，惟查本件原審將上訴人乙○○所犯前開二罪定執行刑
    時，漏未將寄藏手槍罪所併科之罰金新台幣十萬元一併定執行刑，顯有違誤，上
    訴人乙○○上訴主張其係主動投案並帶警起出槍彈並明確供陳槍枝為柯松村所寄
    放，應依槍砲彈藥刀械管制條例第十八條第四項規定，減輕或免除其刑云云；但
    查槍砲彈藥刀械管制條例第十八條第四項前段固規定犯本條例之罪，於偵查中或
    審判中自白，並供述全部槍砲、彈藥、刀械之來源及去向，因而查獲或因而防止
    重大危害治安事件之發生者，減輕或免除其刑。而所謂查獲，係指依其自白，查
    得槍砲、彈藥、刀械之前手或後手，且有具體之證明者而言，本件上訴人乙○○
    雖供述係已死亡之柯松村委託其保管槍、彈，然並未依其供述查獲任何其他案件
    ，或因而防止重大危害治安事件之發生，是本件與減輕或免除其刑之要件不符，
    此為最高法院最近之見解，上訴人乙○○以前揭理由上訴，雖無理由，惟原判決
    既有可議，自應予撤銷改判。酌上訴人乙○○無故寄藏式制手槍及子彈，對社會
    治安造成莫大危害，並持之開槍恐嚇被害人，造成被害人遭受極大之畏懼，犯後
    對其犯行均能坦認不諱，態度良好等情狀，爰仍依原判，就寄藏槍彈部分，量處
    處有期徒刑五年二月，併科罰金新臺幣十萬元，並諭知罰金如易服勞役，以參佰
    元即新臺幣玖佰元折算壹日，扣案之制式九二貝瑞塔半自動手槍 (槍枝管制編號
    0000000000)壹枝、制式子彈 (口徑９ｍｍ)貳顆，並均諭知沒收；就
    恐嚇危害安全部分，量處有期徒刑伍月。並定其應執行刑為有期徒刑五年四月，
    併科罰金新臺幣十萬元，並諭知罰金如易服勞役，以參佰元即新臺幣玖佰元折算
    壹日，扣案之制式九二貝瑞塔半自動手槍 (槍枝管制編號0000000000
    )壹枝、制式子彈 (口徑９ｍｍ)貳顆為違禁物，均諭知沒收。
四、上訴人乙○○經合法傳喚無正當理由於審判期日不到庭，依法不待其陳述而逕行
    判決。
據上論結，應依刑事訴訟法第三百六十九條第一項前段、第三百六十四條、第二百九
十九條第一項前段、第三百七十一條，槍砲彈藥刀械管制條例第七條第四項、第十二
條第四項、刑法第十一條、第三百零五條、第四十七條、第五十五條、第五十一條第
五款、第四十二條第二項、第三十八條第一項第一款、罰金罰鍰提高標準條例第一條
前段、第二條，現行法規所定貨幣單位折算新台幣條例第二條，判決如主文。
本案經檢察官張金塗到庭執行職務。
中    華    民    國     九十二     年       一       月      三十      日
                              臺灣高等法院高雄分院刑事第九庭
                                  審判長法官  張明松
                                        法官  任森銓
                                        法官  張盛喜
右正本證明與原本無異。
如不服本判決應於收受本判決後十日內向本院提出上訴書狀，其未述上訴理由者，
並得於提起上訴後十日內向本院補提理由書狀（均須按他造當事人之人數附繕本)「
切勿逕送上級法院」。
                                      書記官  楊茱宜
中    華    民    國     九十二     年       二       月       七       日
附錄法條：
槍砲彈藥刀械管制條例第七條第一項、第四項
未經許可，製造、販賣或運輸火砲、肩射武器、機關槍、衝鋒槍、卡柄槍、自動步槍
、普通步槍、馬槍、手槍或各類砲彈、炸彈、爆裂物者，處死刑、無期徒刑或七年以
上有期徒刑；處徒刑者，併科新台幣三千萬元以下罰金。
未經許可，持有、寄藏或意圖販賣而陳列第一項所列槍砲、彈藥者，處五年以上有期
徒刑，併科新台幣一千萬元以下罰金。
槍砲彈藥刀械管制條例第十二條第四項
未經許可，持有、寄藏或意圖販賣而陳列子彈者，處五年以下有期徒刑，併科新台幣
三百萬元以下罰金。
刑法第三百零五條
以加害生命、身體、自由、名譽、財產之事，恐嚇他人致生危害於安全者，處二年以
下有期徒刑、拘役或三百元以下罰金。
                                                                        Ｋ


司法院資訊處製作；財團法人民間司法改革基金會備份。
